臺灣新竹地方法院刑事宣示判決筆錄　　　　96年度訴字第98號
聲　請　人　臺灣新竹地方法院檢察署檢察官
被　　　告　乙○○
指定辯護人　本院公設辯護人甲○○
上列被告因違反毒品危害防制條例案件，檢察官提起公訴（九十
六年度毒偵緝字第一二號）後，聲請改依協商程序而為判決，本
院於中華民國九十六年五月二十五日下午四時，在本院刑事第九
法庭宣示判決，出席職員如下：
法官起立朗讀判決主文、犯罪事實要旨、處罰條文、附註事項，
及告以上訴限制、期間並提出上訴狀之法院，且諭知記載其內容
：
一、主  文：
    乙○○施用第一級毒品，累犯，處有期徒刑壹年貳月，扣案
    之注射針筒壹支，沒收之。又施用第二級毒品，累犯，處有
    期徒刑柒月。應執行有期徒刑壹年柒月，扣案之注射針筒壹
    支，沒收之。
二、犯罪事實要旨：
（一）乙○○有多次違反毒品危害防制條例前科，於民國八十九
      年間因犯施用第二級毒品案件，經臺灣桃園地方法院以八
      十九年度壢簡字第一五四七號判決判處有期徒刑五月確定
      ；又因幫助施用第二級毒品及持有第二級毒品案件，經臺
      灣桃園地方法院以九十年度易字第一九一六號判決，分別
      判處有期徒刑四月、三月，定應執行有期徒刑六月確定；
      復因持有第一級毒品案件，經本院以九十一年度易字第二
      七七號判決判處拘役五十日；又因連續施用第一級毒品及
      持有第二級毒品案件，經本院以九十一年度訴字第三七五
      號判決，分別判處有期徒刑七月、二月，定應執行有期徒
      刑八月確定；再因施用第二級毒品案件，經臺灣桃園地方
      法院以九十二年度易字第九七０號判決判處有期徒刑七月
      確定，上開臺灣桃園地方法院九十年度易字第一九一六號
      、本院九十一年度訴字第三七五號及臺灣桃園地方法院九
      十二年度易字第九七０號三判決分別判處之罪，復經臺灣
      桃園地方法院以九十三年度聲字第二０七八號裁定定應執
      行為有期徒刑一年九月確定後，與上開餘二罪（即臺灣桃
      園地方法院八十九年度壢簡字第一五四七號、本院九十一
      年度易字第二七七號判決）接續執行後，於九十三年十月
      七日縮短刑期假釋出監，並付保護管束，嗣於九十四年二
      月二十二日保護管束期滿，未經撤銷假釋，視為執行完畢
      。
（二）又其前因施用毒品案件，經臺灣桃園地方法院以八十九年
      度毒聲字第二０二二號裁定送勒戒處所觀察、勒戒後，因
      認無繼續施用之傾向，而經臺灣桃園地方法院檢察署檢察
      官於八十九年四月十日以八十九年度毒偵字第一三三號為
      不起訴處分確定。又因施用第二級毒品案件，經臺灣桃園
      地方法院以八十九年度毒聲字第五０七一號裁定送勒戒處
      所觀察、勒戒後，認有繼續施用傾向，再經該院以八十九
      年度毒聲字第六八五一號裁定令入戒治處所施以強制戒治
      一年，嗣經該院以九十年度毒聲字第一一一六號裁定停止
      戒治，所餘戒治期間付保護管束，而於九十年三月二十七
      日出所，惟其於保護管束期間內復連續施用第一級毒品及
      持有第二級毒品，而違反保護管束情節重大，復經臺灣桃
      園地方法院以九十年度毒聲字第四０九八號裁定撤銷停止
      戒治，令入戒治處所繼續執行強制戒治，嗣於九十一年十
      二月二十日執行完畢；刑責部分，則經臺灣桃園地方法院
      以八十九年度壢簡字第一五四七號判決判處有期徒刑五月
      確定。而其於保護管束期間所犯之連續施用第一級毒品、
      持有第二級毒品案件，則經本院以九十一年度訴字第三七
      五號判決，分別判處有期徒刑七月、二月，定應執行有期
      徒刑八月確定。惟其仍未記取教訓，又因施用第二級毒品
      案件，經臺灣桃園地方法院以九十二年度易字第九七０號
      判決判處有期徒刑七月確定；因連續施用第一、二級毒品
      案件，經本院以九十四年度訴字第八四二號判決，分別判
      處有期徒刑十月、八月，定應執行有期徒刑一年六月確定
      （現正執行中）；因連續施用第一級毒品案件，經本院以
      九十五年度訴字第二七二號判決判處有期徒刑十月確定（
      現正執行中）；因連續施用第二級毒品案件，經本院以九
      十五年度易字第二五七號判決判處有期徒刑九月確定。
（三）詎乙○○仍未戒除毒癮，於前開強制戒治執行完畢釋放後
      五年內，復基於反覆施用第一級毒品海洛因之集合犯意，
      自九十五年七月十五日起至九十六年一月八日十六時許止
      ，分別在新竹縣竹北市「邱永和婦產科醫院」內、新竹縣
      竹北市○○○路○段友人劉幸枝住處、新竹縣市不詳加油
      站及其夫位於新竹縣竹北市之不詳承租套房等處，以將海
      洛因加水稀釋後置於針筒內注射之方式，一星期施用二次
      之頻率，非法施用第一級毒品海洛因多次；其復基於施用
      第二級毒品安非他命之犯意，於九十五年八月九日某時，
      在上開友人劉幸枝住處，以將安非他命置於玻璃球內，其
      下以火燒烤吸食其煙霧之方式，非法施用第二級毒品安非
      他命一次；嗣為警分別於(1)九十五年八月十日十八時三十
      分許，因乙○○係列管毒品人口經警通知其到場採集尿液
      送驗，並由乙○○主動交付其所有供施用第一級毒品海洛
      因所用之注射針筒一支；(2)因通緝於九十六年一月九日十
      二時五十分許，為警在新竹市火車站出口緝獲；經警分別
      採集其尿液送驗結果，均呈鴉片類毒品陽性、嗎啡陽性、
      安非他命類、甲基安非他命類毒品陽性反應，而查悉上情
      。
三、處罰條文：
    毒品危害防制條例第十條第一項、第二項，刑法第三十八條
    第一項第二款。
四、附註事項：被告另於九十六年一月八日下午四時許，在新竹
    縣新豐火車站施用第二級毒品安非他命之犯行，因與本案施
    用第二級毒品安非他命時間已距近五個月，應認係另行起意
    而與本案為數罪併罰關係，此部分既非公訴人起訴範圍，即
    非本院得予以審理之範圍，併此敘明。
五、協商判決除有刑事訴訟法第四百五十五條之四第一項第一款
    於本訊問程序終結前，被告撤銷協商合意或檢察官撤回協商
    聲請者；第二款被告協商之意思非出於自由意志者；第四款
    被告所犯之罪非第四百五十五條之二第一項所定得以協商判
    決者；第六款被告有其他較重之裁判上一罪之犯罪事實者；
    第七款法院認應諭知免刑或免訴、不受理者情形之一，及違
    反同條第二項「法院應於協商合意範圍內為判決；法院為協
    商判決所科之刑，以宣告緩刑或二年以下有期徒刑、拘役或
    罰金為限」之規定者外，檢察官與被告均不得上訴。
六、如有前項得上訴之情形，得自收受宣示判決筆錄送達之日起
    十日內，向本院提出上訴書狀，上訴於第二審法院。
中　　華　　民　　國　　96　　年　　5 　　月　　25　　日
                    刑事第五庭
                                   書  記  官  蕭 惠 婷
                                   審判長法官  楊 麗 文
以上筆錄正本係照原本作成。
中　　華　　民　　國　　96　　年　　5 　　月　　25　　日
                                   書  記  官  蕭 惠 婷
附錄本案論罪科刑法條全文：
毒品危害防制條例第十條
施用第一級毒品者，處六月以上五年以下有期徒刑。
施用第二級毒品者，處三年以下有期徒刑。
